臺灣花蓮地方法院刑事判決　　　　　　　 96年度訴字第300號
公　訴　人　臺灣花蓮地方法院檢察署檢察官
被　　　告　乙○○
　　　　　　　　　　2弄8號
　　　　　　　　　　現另案於臺灣花蓮監獄執行
　　　　　　丙○○
　　　　　　　　　　現羈押於臺灣花蓮看守所
上列二人共同
指定辯護人　陳正忠律師
上列被告等因違反毒品危害防制條例案件，經檢察官提起公訴（
96 年度偵字第1780號）及於審理時就移送併案審理部分（96年
度偵字第4118號）改為追加起訴，本院判決如下：
    主  文
乙○○販賣第一級毒品，參拾肆罪，各處如附表一主文欄所示之
刑；又共同轉讓第一級毒品，貳罪，各處有期徒刑壹年貳月，均
減為有期徒刑柒月。應執行有期徒刑貳拾年，扣案之海洛因參包
（合計淨重零點零玖公克）、內含海洛因成分之殘渣袋壹包均沒
收銷燬之；扣案之電子磅秤貳台、研磨器壹組、分裝袋參大包與
未扣案之販賣第一級毒品所得共新台幣參萬伍仟伍佰元及行動電
話參具（分別使用 0000000000、0000000000、00000000之門號）
均沒收，如全部或一部不能沒收時，均追徵其價額或以其財產抵
償之。
丙○○共同轉讓第一級毒品，貳罪，均累犯，各處有期徒刑壹年
貳月，均減為有期徒刑柒月，應執行有期徒刑壹年。
乙○○被訴附表二所示販賣第一級毒品罪之肆罪均無罪。
    事  實
一、乙○○前曾犯竊盜、偽造文書、施用第一級毒品、施用第二
    級毒品等案件，分別經法院判處有期徒刑1年、4月、10月、
    9月確定，嗣經法院另定應執行刑有期徒刑2年6月，於95 年
    1月 26日縮刑假釋出獄付保護管束，執行指揮書執畢日原係
    95年 8月15日，嗣因假釋期間更犯他罪，而經撤銷假釋（不
    構成累犯），而丙○○前曾犯搶奪、竊盜、贓物、竊盜等案
    件，經法院分別判處有期徒刑1年、4月、3月、6月確定，嗣
    經法院另定應執行刑有期徒刑2年，於95年5月24日縮刑假釋
    出獄付保護管束，嗣於95年7月6日縮刑期滿假釋未經撤銷，
    視為已執行完畢；詎 2人竟均不知悔悟，明知海洛因為毒品
    危害防制條例規定之第一級毒品，不得非法持有、轉讓及販
    賣，乙○○竟基於販賣第 一級毒品海洛因牟利之犯意， 以
    0000000000、0000000000、0000000000等門號之行動電話與
    戊○○、己○○、張咸喜、劉德明、庚○○、謝順和、古振
    榮、吳淑華等 8人連繫交易毒品海洛因之時間、地點及金額
    後，於附表一所示之時間、地點，分別販賣海洛因予上開 8
    人（詳細販賣毒品對象、時間、地點、金額、使用之電話、
    所得均詳如附表一所示）。乙○○另與丙○○基於轉讓第一
    級毒品海洛因之犯意聯絡，於95年12月間，在花蓮市○○○
    街76號2樓之2租屋處，由乙○○提供微量之海洛因，而由丙○○交付與壬○○ 2次。（上開丙○○轉讓第一級毒品之事
    實，業經蒞庭檢察官當庭更正及減縮）嗣經警於96年4月4日
    下午 1時30分許，循線並搜索2人位於花蓮市○○○街76號2
    樓之 2租屋處後查獲，並扣得注射針筒8支、電子磅秤2台、
    海洛因3包（淨重0.09公克）、海洛因殘渣袋1包、安非他命
     1包（毛重0.52公克）、葡萄糖 1包（淨重2.01公克）、吸
    食器1組、研磨器1組、分裝袋3大包、行動電話2支（門號分
    別為0000-000000、0000-000000）等物。
二、案經花蓮縣警察局移送臺灣花蓮地方法院檢察署檢察官偵查
    起訴暨追加起訴（原係移送併案審理，於審理時經蒞庭檢察
    官就部分（即附表一編號 6、7、8事實部分）改為追加起訴
    ）。
    理  由
壹、證據能力：按刑事訴訟法第159條第1項規定：被告以外之人
    於審判外之言詞或書面陳述，除法律有規定者外，不得作為
    證據。被告以外之人於偵查中向檢察官所為之陳述，除顯有
    不可信之情況者外，得為證據。又被告以外之人於檢察事務
    官、司法警察官或司法警察調查中所為之陳述，與審判中不
    符時，其先前之陳述具有較可信之特別情況，且為證明犯罪
    事實存否所必要者，得為證據，同法第159條之1第 2項及第
    159條之2分別定有明文。再按被告以外之人於審判外之陳述
    ，雖不符刑事訴訟法第159條之1至159條之4之規定，而經當
    事人於審判程式同意作為證據，法院審酌該言詞陳述或書面
    陳述作成時之情況，認為適當者，亦得為證據；當事人、代
    理人或辯護人於法院調查證據時，知有第159條第1項不得為
    證據之情形，而未於言詞辯論終結前聲明異議者，視為有前
    項之同意，同法第159條之5亦定有明文。茲被告乙○○及其
    辯護人就證人戊○○之警詢筆錄證據能力有爭執，不同意作
    為證據，經查，證人戊○○於警詢作證所述之內容，關於其
    向被告購買賣海洛因之時間、次數等情節，與本院到庭作證
    之內容略有不符，然公訴人並未提供具體事證足佐證該警詢
    之陳述具有較可信之特別情況，故認其警詢筆錄無證據能力
    。另被告乙○○及丙○○就證人戊○○於偵查及證人己○○
    、張咸喜、周文玲、劉德明、庚○○、謝順和、古振榮、吳
    淑華及壬○○等人及同案被告於警詢及偵查中之陳述，均同
    意作為證據，本院審酌此部分證人作證時所處之狀況，並無
    有受外力不當干擾之情事，且無顯有不可信之情形，均認為
    適當，故依刑事訴訟法第15 9條之1第2項、第159條之5第1
    項之規定，此部分證人於警詢及偵查中之陳述均有證據能力
    。
貳、被告乙○○、丙○○有罪部分：
一、（一）被告乙○○販賣第一級毒品海洛因犯行部分：上揭被
    告乙○○販賣第一級毒品海洛因之事實，業據被告乙○○於
    偵查及本院審理時均自白不諱，核與證人己○○、張咸喜、
    周文玲、劉德明、庚○○、謝順和、古振榮、吳淑華於警詢
    、偵查中之證述及證人戊○○於本院證述情節大致相符（至
    戊○○於偵查中證述關於其向被告乙○○購買海洛因之時間
    、次數、金額有部分不符，然其於偵查中之證述，僅係概括
    性、籠統性之證詞，嗣經本院就相關細節加以訊問時，始就
    其購買毒品時間、金額、次數等情節為較明確性之陳述，故
    認本院證述應與事實較為相符而可採），復有查獲現場照片
    數張、臺灣花蓮地方法院檢察署通訊監察書、相關通訊監察
    譯文數份、法務部調查局96年5月11日調科壹字第096230418
    10號鑑定書1份在卷可參，另有扣案之第一級毒品海洛因3包
    （淨重0.09公克）、海洛因殘渣袋1包、研磨器1組、分裝袋
    3大包及電子磅秤2台等足稽，故被告乙○○就此部分自白應
    與事實相符，是被告乙○○上開犯行事證明確，應依法論科
    。（二）被告乙○○與丙○○轉讓第一級毒品犯行部分：上
   揭被告乙○○與丙○○共同轉讓第一級毒品與壬○○2次之犯
    行，業據被告乙○○於偵查及本院訊問時、被告丙○○於本
    院訊問時均自白不諱且互核一致在卷，亦與證人壬○○於警
    詢、偵查及本院訊問時之證述情節大致相符，故被告乙○○
    、丙○○就此部分自白應與事實相符，是被告乙○○、丙○○上開犯行事證明確，應依法論科。
二、核被告乙○○所為附表一編號1至8之34次犯行，均係違反毒
    品危害防制條例第4條第1項販賣第一級毒品罪；被告乙○○
    與被告丙○○所為轉讓海洛因與壬○○之 2次犯行，均係違
    反毒品危害防制條例第8條第1項轉讓第一級毒品罪；乙○○
    販賣第一級毒品前後持有毒品之低度行為、及其與被告丙○○轉讓第一級毒品前持有毒品之低度行為，均為販賣或轉讓
    之高度行為所吸收，均不論罪。被告乙○○、丙○○就上開
    轉讓第一級毒品 2次犯行間，均有犯意聯絡與行為分擔，為
    共同正犯。另被告乙○○34次販賣海洛因之犯行及其與被告
    丙○○轉讓海洛因 2次之犯行，均犯意各別，行為互殊，皆
    應予分論併罰之。又被告乙○○、丙○○有事實欄所載之前
    科及執行紀錄，此有台灣高等法院被告前案紀錄表 2份及本
    院公務電話紀錄表 1份在卷可參，而被告丙○○於受徒刑執
    行完畢後 5年內故意再犯本件有期徒刑以上之罪，依刑法第
    47條第 1項之規定加重其刑。另被告乙○○所犯販賣第一級
    毒品罪之法定刑為最輕本刑無期徒刑以上之重罪，然本院審
    酌其每次販賣海洛因之所得非鉅，並於犯後坦承犯行，勇於
    認錯，故本院認對被告乙○○科以上開法定最低度之刑，猶
    嫌過重，在客觀上足以引起一般同情，足可憫恕，均依刑法
    第59條之規定，減輕其刑。爰審酌被告乙○○、丙○○素行
    不佳，有上開刑案紀錄可憑，猶不知悔改，無視國家對於杜
    絕毒品犯罪之禁令，為上開轉讓第一級毒品犯行，另乙○○
    為圖私利，竟販賣第一級毒品，戕害他人健康，侵害社會法
    益莫大，及衡酌其販賣次數、數量及販賣所得款項尚非甚鉅
    等情，再參以被告 2人犯後於本院訊問時均坦承犯行，尚有
    悔悟，態度良好等一切情況，各量處如主文所示之刑。又被
    告乙○○、丙○○轉讓第一級毒品 2罪行部份之犯罪時間均
    在 96年4月24日以前，所犯均合於中華民國96年罪犯減刑條
    例第2條第1項第 3款之規定，皆減其宣告刑2分之1，並就被
    告丙○○上開應減刑之2罪及被告乙○○上開應減刑之2罪與
    不得減刑之34罪，各定其等應執行刑。至被告乙○○販賣海
    洛因所得（如附表一所示），均應依毒品危害防制條例第19
    條第 1項之規定沒收之，如全部或一部不能沒收時，均以其
    財產抵償之；扣案之海洛因 3包（合計淨重0.09公克）及內
    含海洛因成分之殘渣袋 1個（其內殘留微量之海洛因，客觀
    上難以和夾鍊袋分離），均屬毒品違禁物，均應依毒品危害
    防制條例第18條第 1項前段之規定，宣告沒收銷燬之；扣案
    之電子磅秤 2台、研磨器1組、分裝袋3大包及未扣案之行動
    電話3具（分別使用0000000000、000000000 0、0000000000
    之門號），均係被告乙○○所有供其販賣海洛因所用之工具
    ，業據其自承在卷，均應依毒品危害防制條例第19條第 1項
    前段之規定，於其所犯相關販賣毒品罪名下宣告沒收，如全
    部或一部不能沒收時，均追徵其價額。至扣案之葡萄糖 1包
    （淨重2.01公克）、吸食器1組、注射針筒 8支、行動電話2
    支（門號分別為0000000000、0000000000）等物，雖係被告
    乙○○所有，然均與本案被告乙○○或丙○○所為上開犯行
    無涉，本院依法自不得一併宣告沒收。另扣案之安非他命 1
    包（毛重0.52公克）固屬毒品違禁物，然與本案被告 2人犯
    行無涉，且可能係被告乙○○另涉施用第二級毒品或販賣第
    二級毒品犯行有關之證物，為免上開案件證物滅失之故，故
    本院不宜一併宣告沒收銷燬，應由檢察官另行處理，附此敘
    明。
三、至檢察官併案（96年度偵字第4118號）之事實，除有關附表
    一編號 6、7、8部分之犯行，業據蒞庭檢察官於本案審理時
    追加起訴，本院自應與審理外，其餘併案之犯罪事實，與本
    案起訴被告乙○○販賣第一級毒品犯行之事實，並無實質上
    或裁判上一罪之關係，應退由檢察官另行處理，附此敘明。
參、乙○○被訴附表二所示販賣第一級毒品之四罪無罪部分：
一、公訴意旨略以：被告乙○○基於販賣第一級毒品海洛因之犯
    意，販賣海洛因與辛○○1次、甲○○3次（詳細時、地、金
    額、次數詳如附表二），認被告乙○○涉有上開販賣第一級
    毒品 4罪嫌云云。按犯罪事實應依證據認定之，無證據不得
    認定犯罪事實；不能證明被告犯罪者，應諭知無罪之判決，
    刑事訴訟法第154 條第2項及第301條第1項分別定有明文。
    次按認定不利於被告之事實，須依積極證據，苟積極證據不
    足為不利於被告事實之認定時，即應為有利於被告之認定，
    更不必有何有利之證據。又按被告之自白，不得作為有罪判
    決之唯一證據，仍應調查其他必要之證據，以察其是否與事
    實相符，刑事訴訟法第156條第2項定有明文。公訴人認被告
    乙○○有上揭犯行，主要係以被告乙○○於偵查中之自白及
    證人辛○○於警詢、偵查與證人甲○○於警詢之證述為依據
    。經查，有關附表二編號 1犯行部分：證人辛○○於警詢、
    偵查中均係證稱伊於附表二所載時、地係向被告乙○○購買
    第二級毒品安非他命，並非海洛因，且伊未曾向乙○○或他
    人購買過海洛因等情明確且一致，而檢視卷內相關被告與辛○○之電話監聽譯文，亦無被告販賣海洛因與辛○○之相關
    通聯內容，故此部分除被告乙○○自白外，並無其他證據足
    以佐證為真實，故難認被告乙○○此部分之自白與事實相符
    ，自難僅單憑被告乙○○之自白而為其有罪之推斷：另查，
    有關附表二編號 2犯行部分，被告乙○○雖於偵查中自白該
    犯行，惟其於本院準備程序時已否認該自白之真實性，辯稱
    伊並未販賣與甲○○等語，經查，證人甲○○於警詢時雖證
    稱：伊曾向被告乙○○購買第一級毒品，時間係 95年1月份
    間起至 96年2月份，購買3、4次云云，然質諸證人甲○○於
    本院訊問時具結證稱：「（檢察官問：你是否有跟乙○○買
    過海洛因？）沒有。」、「（檢察官問：為何你在警局說你
    有跟乙○○買過海洛因 3、4次？）我沒有這樣講，我前1天
    被保安警隊抓，另外刑警大隊把我借訊，我當時毒癮發作，
    我意識不清楚，且警察跟我引導說，已經好幾個人都指認他
    了，沒有差你一個人，你趕快承認說一說，我就可以送你去
    地檢署，可以交保。」、「（檢察官問：為何乙○○自己陳
    述他有賣給你海洛因3、4次？）他沒有賣給我。」等語，明
    確證稱被告乙○○並未販賣海洛因與伊，其警詢筆錄所述並
    非實在等情，是證人甲○○警詢筆錄與本院證述內容，已有
    相當出入，又檢視證人警詢證詞，對於被告販賣第一級毒品
    之交易時間係籠統之概括性回答、並無法明確陳明特定時點
    ，且無提供購毒聯絡被告之電話號碼，是認證人警詢筆錄可
    信性相當低，而公訴人並未舉證證人甲○○於警詢筆錄之證
    詞，具有較可信之特別情況，故難認可採，而觀諸卷內復無
    任何相關被告乙○○販賣與甲○○之監聽譯文或積極物證扣
    案可憑，是自難僅憑上開證人甲○○之警詢筆錄而遽入被告
    乙○○於販賣毒品之重罪。綜上，依卷內事證並無足夠之證
    據，使本院確信被告乙○○有起訴書所載如附表二之販賣海
    洛因犯行，故應為被告無罪之諭知，以免冤抑。
據上論斷，應依刑事訴訟法第299條第1項前段、第301條第1項，
毒品危害防制條例第4條第 1項、第8條第1項、第18條第1項前段
、第19條第1項，刑法第11條前段、第28條、第47條第1項、第59
條、第51條第5款，中華民國96年罪犯減刑條例第2條第1項第3款
、第7條、第10條第1項、第11條，判決如主文。
本案經檢察官丁○○到庭執行職務
中　　華　　民　　國　　96　　年　　11　　月　　29　　日
　　　　　　　　　刑事第三庭　審判長法官  李世華
                                    法官  楊仲農
                                    法官  張嘉芬
上列正本證明與原本無異。
如對本判決不服，應於送達後10日內，向本院提出上訴狀。
（上訴狀應記載具體上訴理由並應抄附繕本）
中　　華　　民　　國　　96　　年　　11　　月　　30　　日
                                  書記官
附錄本案論罪科刑法條：
毒品危害防制條例第4條第1項：
製造、運輸、販賣第一級毒品者，處死刑或無期徒刑；處無期徒
刑者，得併科新臺幣 1 千萬元以下罰金。
毒品危害防制條例第8條第1項：
轉讓第一級毒品者，處 1 年以上 7 年以下有期徒刑，得併科新
臺幣 1 百萬元以下罰金。
附表一： 被告乙○○販賣第一級毒品海洛因部分
┌─┬───┬──────┬────────────┬────────┬────┬─────────────┐
│  │      │            │                        │                │        │                          │
│編│販賣對│時間 (年/月/│      地點              │交易金額、次    │販賣所得│主文                      │
│號│象及使│日)         │                        │ 數(新台幣)     │        │                          │
│  │用之電│            │                        │                │(新台幣)│                          │
│  │話    │            │                        │                │        │                          │
├─┼───┼──────┼────────────┼────────┼────┼─────────────┤
│  │      │            │ 花蓮市舊火車站前噴水池 │每次販賣海洛因金│前後共計│乙○○販賣第一級毒品，貳拾│
│1 │戊○○│95年12月間起│ 或花蓮市○○路中油加油 │額1000元，前後交│20000元 │罪，各處有期徒刑拾伍年貳月│
│  │091634│至96年3月間 │ 站或花蓮縣吉安鄉「虎嘯 │易共計20次。    │        │，各次販賣第一級毒品所得新│
│  │1433  │止          │ 」電子遊戲場或花蓮市市 │                │        │臺幣壹仟元均沒收，如全部或│
│  │      │            │ 八市場附近統一超商等處 │                │        │一部不能沒收時，以其財產抵│
│  │      │            │                        │                │        │償之。扣案之海洛因參包（合│
│  │      │            │                        │                │        │計淨重零點零玖公克）、內含│
│  │      │            │                        │                │        │海洛因成分之殘渣袋壹包於各│
│  │      │            │                        │                │        │罪名下均沒收銷燬之；扣案之│
│  │      │            │                        │                │        │電子磅秤貳台、研磨器壹組、│
│  │      │            │                        │                │        │分裝袋參大包，於各罪名下均│
│  │      │            │                        │                │        │沒收。未扣案之行動電話壹具│
│  │      │            │                        │                │        │（使用00000000 00之門號） │
│  │      │            │                        │                │        │於各罪名下均沒收，如不能沒│
│  │      │            │                        │                │        │收時，追徵其價額。        │
│  │      │            │                        │                │        │                          │
├─┼───┼──────┼────────────┼────────┼────┼─────────────┤
│  │      │            │                        │每次販賣海洛因金│前後共  │乙○○販賣第一級毒品，參罪│
│2 │己○○│95年11月間至│花蓮市○○路中油加油站  │額1000元，前後交│計3000元│，各處有期徒刑拾伍年貳月，│
│  │091634│96年1月間止 │                        │易3次。         │        │各次販賣第一級毒品所得新臺│
│  │1433  │            │                        │                │        │幣壹仟元均沒收，如全部或一│
│  │      │            │                        │                │        │部不能沒收時，以其財產抵償│
│  │      │            │                        │                │        │之。扣案之海洛因參包（合計│
│  │      │            │                        │                │        │淨重零點零玖公克）、內含海│
│  │      │            │                        │                │        │洛因成分之殘渣袋壹包於各罪│
│  │      │            │                        │                │        │名下均沒收銷燬之；扣案之電│
│  │      │            │                        │                │        │子磅秤貳台、研磨器壹組、分│
│  │      │            │                        │                │        │裝袋參大包，於各罪名下均沒│
│  │      │            │                        │                │        │收。未扣案之行動電話壹具（│
│  │      │            │                        │                │        │使用0000000000之門號）於各│
│  │      │            │                        │                │        │罪名下均沒收，如不能沒收時│
│  │      │            │                        │                │        │，追徵其價額。            │
│  │      │            │                        │                │        │                          │
├─┼───┼──────┼────────────┼────────┼────┼─────────────┤
│  │      │            │                        │販賣海洛因金額  │ 1000元 │乙○○販賣第一級毒品，處有│
│3 │張咸喜│96年1月18日 │花蓮市豪華戲院旁        │1000元1次。     │        │期徒刑拾伍年貳月，販賣第一│
│  │（交付│下午3時許   │                        │                │        │級毒品所得新臺幣壹仟元均沒│
│  │不知情│            │                        │                │        │收，如全部或一部不能沒收時│
│  │之張妻│            │                        │                │        │，以其財產抵償之。扣案之海│
│  │周文玲│            │                        │                │        │洛因參包（合計淨重零點零玖│
│  │）    │            │                        │                │        │公克）、內含海洛因成分之殘│
│  │091634│            │                        │                │        │渣袋壹包沒收銷燬之；扣案之│
│  │1433  │            │                        │                │        │電子磅秤貳台、研磨器壹組、│
│  │      │            │                        │                │        │分裝袋參大包均沒收。未扣案│
│  │      │            │                        │                │        │之行動電話壹具（使用091634│
│  │      │            │                        │                │        │14 33之門號）沒收，如不能 │
│  │      │            │                        │                │        │沒收時，追徵其價額。      │
│  │      │            │                        │                │        │                          │
├─┼───┼──────┼────────────┼────────┼────┼─────────────┤
│  │      │            │                        │每次販賣海洛因金│前後共  │乙○○販賣第一級毒品，貳罪│
│4 │劉德明│95年12月間至│花蓮市舊火車站前噴水池及│額1000元，前後  │計2000元│，各處有期徒刑拾伍年貳月，│
│  │091634│96年1月間止 │花蓮市溝仔尾附近        │交易2次。       │        │各次販賣第一級毒品所得新臺│
│  │1433  │            │                        │                │        │幣壹仟元均沒收，如全部或一│
│  │      │            │                        │                │        │部不能沒收時，以其財產抵償│
│  │      │            │                        │                │        │之。扣案之海洛因參包（合計│
│  │      │            │                        │                │        │淨重零點零玖公克）、內含海│
│  │      │            │                        │                │        │洛因成分之殘渣袋壹包於各罪│
│  │      │            │                        │                │        │名下均沒收銷燬之；扣案之電│
│  │      │            │                        │                │        │子磅秤貳台、研磨器壹組、分│
│  │      │            │                        │                │        │裝袋參大包，於各罪名下均沒│
│  │      │            │                        │                │        │收。未扣案之行動電話壹具（│
│  │      │            │                        │                │        │使用00000000 00之門號）於 │
│  │      │            │                        │                │        │各罪名下均沒收，如不能沒收│
│  │      │            │                        │                │        │時，追徵其價額。          │
│  │      │            │                        │                │        │                          │
├─┼───┼──────┼────────────┼────────┼────┼─────────────┤
│  │      │            │                        │每次販賣海洛因金│前後共  │乙○○販賣第一級毒品，參罪│
│5 │庚○○│96年1月間起 │花蓮市舊火車站前噴水池  │額1000元，前後交│計3000元│，各處有期徒刑拾伍年貳月，│
│  │091634│至96年2月間 │、花蓮是重慶路中油加油站│易3次。         │        │各次販賣第一級毒品所得新臺│
│  │1433  │止          │、花蓮市仁和診所等處    │                │        │幣壹仟元均沒收，如全部或一│
│  │      │            │                        │                │        │部不能沒收時，以其財產抵償│
│  │      │            │                        │                │        │之。扣案之海洛因參包（合計│
│  │      │            │                        │                │        │淨重零點零玖公克）、內含海│
│  │      │            │                        │                │        │洛因成分之殘渣袋壹包於各罪│
│  │      │            │                        │                │        │名下均沒收銷燬之；扣案之電│
│  │      │            │                        │                │        │子磅秤貳台、研磨器壹組、分│
│  │      │            │                        │                │        │裝袋參大包，於各罪名下均沒│
│  │      │            │                        │                │        │收。未扣案之行動電話壹具（│
│  │      │            │                        │                │        │使用00000000 00之門號）於 │
│  │      │            │                        │                │        │各罪名下均沒收，如不能沒收│
│  │      │            │                        │                │        │時，追徵其價額。          │
│  │      │            │                        │                │        │                          │
├─┼───┼──────┼────────────┼────────┼────┼─────────────┤
│  │      │            │                        │販賣海洛因金額  │共計1000│乙○○販賣第一級毒品，處有│
│6 │謝順和│96年1月18日 │花蓮市仁和診所          │1000元1次。     │元      │期徒刑拾伍年貳月，販賣第一│
│  │091780│下午4時許   │                        │                │        │級毒品所得新臺幣壹仟元均沒│
│  │3048  │            │                        │                │        │收，如全部或一部不能沒收時│
│  │      │            │                        │                │        │，以其財產抵償之。扣案之海│
│  │      │            │                        │                │        │洛因參包（合計淨重零點零玖│
│  │      │            │                        │                │        │公克）、內含海洛因成分之殘│
│  │      │            │                        │                │        │渣袋壹包沒收銷燬之；扣案之│
│  │      │            │                        │                │        │電子磅秤貳台、研磨器壹組、│
│  │      │            │                        │                │        │分裝袋參大包均沒收。未扣案│
│  │      │            │                        │                │        │之行動電話壹具（使用091780│
│  │      │            │                        │                │        │3048之門號）沒收，如不能沒│
│  │      │            │                        │                │        │收時，追徵其價額。        │
│  │      │            │                        │                │        │                          │
├─┼───┼──────┼────────────┼────────┼────┼─────────────┤
│  │      │            │                        │前後販賣海洛因2 │前後共  │乙○○販賣第一級毒品，貳罪│
│7 │古振榮│95年11月間  │花蓮市○○路與和平路口之│次，1次金額為500│計1500元│，各處有期徒刑拾伍年貳月，│
│  │091354│            │超商及花蓮市○○○路長頸│元、1次為1000元 │        │各次販賣第一級毒品所得新臺│
│  │7104  │            │鹿電動遊藝場            │。              │        │幣伍佰元、壹仟元於各罪名下│
│  │      │            │                        │                │        │沒收，如全部或一部不能沒收│
│  │      │            │                        │                │        │時，以其財產抵償之。扣案之│
│  │      │            │                        │                │        │海洛因參包（合計淨重零點零│
│  │      │            │                        │                │        │玖公克）、內含海洛因成分之│
│  │      │            │                        │                │        │殘渣袋壹包於各罪名下均沒收│
│  │      │            │                        │                │        │銷燬之；扣案之電子磅秤貳台│
│  │      │            │                        │                │        │、研磨器壹組、分裝袋參大包│
│  │      │            │                        │                │        │，於各罪名下均沒收。未扣案│
│  │      │            │                        │                │        │之行動電話壹具（使用091354│
│  │      │            │                        │                │        │7104之門號）於各罪名下均沒│
│  │      │            │                        │                │        │收，如不能沒收時，追徵其價│
│  │      │            │                        │                │        │額。                      │
│  │      │            │                        │                │        │                          │
├─┼───┼──────┼────────────┼────────┼────┼─────────────┤
│  │      │            │                        │每次販賣海洛因金│前後共  │乙○○販賣第一級毒品，貳罪│
│8 │吳淑華│96年1月間   │花蓮市○○路來來超商    │額均為2000元，前│計4000元│，各處有期徒刑拾伍年貳月，│
│  │091780│            │                        │後交易2次。     │        │各次販賣第一級毒品所得新臺│
│  │3048  │            │                        │                │        │幣貳仟元均沒收，如全部或一│
│  │      │            │                        │                │        │部不能沒收時，以其財產抵償│
│  │      │            │                        │                │        │之。扣案之海洛因參包（合計│
│  │      │            │                        │                │        │淨重零點零玖公克）、內含海│
│  │      │            │                        │                │        │洛因成分之殘渣袋壹包於各罪│
│  │      │            │                        │                │        │名下均沒收銷燬之；扣案之電│
│  │      │            │                        │                │        │子磅秤貳台、研磨器壹組、分│
│  │      │            │                        │                │        │裝袋參大包，於各罪名下均沒│
│  │      │            │                        │                │        │收。未扣案之行動電話壹具（│
│  │      │            │                        │                │        │使用0000000000之門號）於各│
│  │      │            │                        │                │        │罪名下均沒收，如不能沒收時│
│  │      │            │                        │                │        │，追徵其價額。            │
│  │      │            │                        │                │        │                          │
└─┴───┴──────┴────────────┴────────┴────┴─────────────┘
附表二：被告乙○○被訴無罪部分：
┌─┬───┬──────┬────────────┬────────┐
│  │      │            │                        │                │
│編│販賣對│時間 (年/月/│      地點              │交易金額、次    │
│號│象    │日)         │                        │數（罪數）      │
│  │      │            │                        │                │
├─┼───┼──────┼────────────┼────────┤
│  │辛○○│95年12月間  │ 花蓮市○○路與和平路交 │海洛因1包1000元 │
│1 │      │            │ 岔口                   │1次（1罪行）    │
├─┼───┼──────┼────────────┼────────┤
│  │甲○○│95年12月間  │花蓮市旅路汽車旅館、花  │每次海洛因1包金 │
│2 │      │起至96年2月 │蓮市○○路中油加油站等處│額1000元，前後交│
│  │      │間止        │                        │易3次（3罪行）  │
└─┴───┴──────┴────────────┴────────┘
